【裁判字號】    97,苗簡,333
【裁判日期】    970724
【裁判案由】    清償借款
【裁判全文】
臺灣苗栗地方法院民事簡易判決         97年度苗簡字第333號
原      告  乙○○○○○○○○.
法定代理人  丙○○
被      告  丁○○
            甲○○
上列當事人間請求清償借款事件，本院於民國97年7月10日言詞
辯論終結，判決如下：
    主  文
被告應連帶給付原告新臺幣壹拾萬貳仟伍佰元，及自民國九十
五年二月十一日起至清償日止，按週年利率百分之九點六計算之
利息，並自民國九十五年三月十二日起至清償日止，按上開利息
百分之三十計算之違約金。
訴訟費用新臺幣壹仟肆佰肆拾元由被告連帶負擔。
    事實及理由
一、原告起訴主張：被告丁○○邀同被告甲○○為連帶保證人，
    於民國89年10月21日向原告借款新臺幣（下同）140,000 元
    ，雙方約定借款期限自民國89年10月21日起至94年10月21日
    止，以每月為1 期，共分60期，按月於每月21日攤還 2,500
    元，利息於93年3 月31日以前以年利率10.2％計算，自93年
    4 月1 日起調降為年息9.6 ％，未按期攤還本息時或未按月
    繳付利息又未經核准延期時，按月加收應收利息30％之違約
    金，同時喪失期限利益，視為全部到期，應立即清償。詎被
    告丁○○未依約還款，於94年3 月31日攤還部分借款後，迄
    今尚欠本金132, 500元及利息、違約金未清償，而被告甲○
    ○為連帶保證人，自應負連帶清償責任，為此爰依消費借貸
    及連帶保證之法律關係提起本件訴訟。並聲明：如主文第1
    項所示。
二、被告吳耀嘉則以：表示願意無條件還款，但應將被告丁○○
    之不動產抵押予伊，且利息部分應由被告丁○○返還原告。
    另被告丁○○則未於言詞辯論期日到場，亦未提出書狀作何
    聲明或陳述。
三、查原告主張之事實，業據其提出借據、還款記錄表及貸款利
    息降息公告為證，經核屬實，且為被告吳耀嘉所不爭執，另
    被告丁○○既未到場爭執，復未提出書狀作任何聲明或陳述
    ，自堪信原告之主張為真實。
四、被告吳耀嘉雖以前揭情詞置辯，惟按連帶債務之債權人，得
    對於債務人中之1 人或數人或其全體，同時或先後請求全部
    或一部之給付，民法第273 條第1 項定有明文，故在未清償
    以前，債權人得向連帶債務人之1 人或同時或依次，訴請清
    償其全部。又連帶保證人，即屬民法第273 條所稱之連帶債
    務人，債權人自得直接對之為履行債務之請求。是擔任連帶
    保證人之被告吳耀嘉與主債務人丁○○，應負同一清償責任
    ，是被告抗辯事由，自非可採。
五、從而，原告本於消費借貸及連帶保證之法律關係請求被告連
    帶給付如主文第1 項所示之金額，為有理由，應予准許。
六、本件係關於財產權之訴訟其標的金額在500,000 元以下之簡
    易訴訟程序，本院為被告敗訴之判決，應依民事訴訟法第38
    9 條第1 項第3 款規定，依職權宣告假執行。
七、訴訟費用之依據：民事訴訟法第78條。
中    華    民    國    97    年    7     月    24    日
               苗栗簡易庭法  官  伍偉華
以上正本係照原本作成。
如對本判決上訴，須於判決送達後20日內向本院提出上訴狀。
                        書記官  黎東成
中    華    民    國    97    年    7     月    24    日


司法院資訊處製作；財團法人民間司法改革基金會備份。
